臺灣桃園地方法院刑事判決
                            　　　110年度審交易字第220號
公  訴  人  臺灣桃園地方檢察署檢察官
被      告  王揚明



上列被告因公共危險案件，經檢察官提起公訴（110年度偵字第1
3620號），被告於準備程序中就被訴事實為有罪之陳述，經告知
簡式審判程序之旨，並聽取公訴人及被告之意見後，由本院當庭
裁定改行簡式審判程序審理並判決如下：
    主      文
王揚明犯不能安全駕駛動力交通工具罪，累犯，處有期徒刑捌月
。
    事實及理由
一、本件犯罪事實及證據，除證據部分補充「被告王揚明於本院
    準備程序及審理時之自白」外，餘均引用檢察官起訴書所載
    （詳如附件）。
二、論罪科刑：
（一）核被告所為，係犯刑法第185 條之3 第1 項第1 款之吐氣
      所含酒精濃度達每公升零點二五毫克以上而駕駛動力交通
      工具罪。
（二）被告前因①酒後駕車之公共危險案件，經本院以107年度審
      交易字第323號判決，判處有期徒刑6月確定；②酒後駕車
      之公共危險案件，經本院以107年度審交易字第876號判決
      ，判處有期徒刑8月確定；③酒後駕車之公共危險案件，經
      臺灣新北地方法院以107年度審交易字第1159號判決，判
      處有期徒刑6月，併科罰金新臺幣2萬元確定，上開①③案有
      期徒刑部分，另經臺灣新北地方法院以108年度聲字第221
      號裁定，定應執行有期徒刑10月確定，並與②案入監接續
      執行後，其中有期徒刑於民國109年2月20日執行完畢，有
      臺灣高等法院被告前案紀錄表1份可按，其受徒刑之執行
      完畢後，5年以內故意再犯本案有期徒刑以上之罪，為累
      犯，而參照司法院大法官釋字第775號解釋意旨，為避免
      發生罪刑不相當之情形，法院就該個案依該解釋意旨，裁
      量是否加重最低本刑。考量被告上開構成累犯之犯罪紀錄
      ，與本案犯行之罪名、犯罪類型相同，且前有多次酒後駕
      車經法院判刑之紀錄，足見被告對刑罰之反應力薄弱，認
      適用刑法第47條累犯加重之規定並無罪刑不相當之情事，
      爰依刑法第47條第1項規定，加重其刑。
（三）爰審酌被告前已有酒後駕車之公共危險犯行，經法院判決
      確定，有如上述，竟仍不知自律己行，再次於飲酒後猶駕
      駛普通重型機車行駛於公眾往來之道路，危及道路交通安
      全，且缺乏尊重其他用路人生命、財產安全之觀念，為警
      測得其吐氣所含酒精濃度達每公升0.54毫克，所為實不足
      取，兼衡被告其素行、智識程度、入監前職業係看護工，
      暨其犯後坦承犯行之態度等一切情狀，量處如主文所示之
      刑。
據上論斷，應依刑事訴訟法第273 條之1 第1 項、第299 條第1
項前段、第310 條之2 、第454 條，判決如主文。
本案經檢察官董諭到庭執行職務。
中    華    民    國   111    年    1     月    20    日
                  刑事審查庭  法  官  李佳穎
以上正本證明與原本無異。
如不服本判決應於收受判決後20日內向本院提出上訴書狀，並應
敘述具體理由。其未敘述上訴理由者，應於上訴期間屆滿後20日
內向本院補提理由書(均須按他造當事人之人數附繕本)「切勿逕
送上級法院」。
                              書記官  蔡萱穎
中    華    民    國   111    年    1     月    20    日
附錄本案論罪科刑依據之法條：
中華民國刑法第185 條之3
駕駛動力交通工具而有下列情形之一者，處2 年以下有期徒刑，
得併科20萬元以下罰金：
一、吐氣所含酒精濃度達每公升零點二五毫克或血液中酒精濃度
    達百分之零點零五以上。
二、有前款以外之其他情事足認服用酒類或其他相類之物，致不
    能安全駕駛。
三、服用毒品、麻醉藥品或其他相類之物，致不能安全駕駛。
因而致人於死者，處3 年以上10年以下有期徒刑；致重傷者，處
1 年以上7 年以下有期徒刑。
附件：
臺灣桃園地方檢察署檢察官起訴書
                                    110年度偵字第13620號
　　被　　　告　王揚明　男　40歲（民國00年00月0日生）
　　　　　　　　　　　　住桃園市○○區○○街00巷0弄0號
　　　　　　　　　　　　居桃園市○○區○○路000號
　　　　　　　　　　　　國民身分證統一編號：Z000000000號
上列被告因公共危險案件，已經偵查終結，認應該提起公訴，茲
將犯罪事實及證據並所犯法條分敘如下：
　　　　　　犯罪事實
一、王揚明前因多件公共危險案件，經法院分別判處有期徒刑6
    月、6月、8月，經定應執行刑暨接續執行後，甫於民國109
    年3月11日徒刑執行完畢。猶不知警惕，復於110年2月5日16
    時35分許起，在桃園市八德區重慶街旁之公園內，飲用啤酒
    ，迄同日16時45分許飲畢，其吐氣所含酒精濃度已達每公升
    0.25毫克以上，仍騎乘車牌號碼000-0000號普通重型機車上
    路。嗣於同日16時49分許，王揚明騎車在桃園市○○區○○路00
    0號前為警攔檢，警方並於同日16時57分許對王揚明施以呼
    氣檢測，結果其呼氣中酒精濃度達每公升0.54毫克。
二、案經桃園市政府警察局八德分局報告偵辦。
　　　　　　證據並所犯法條
一、上揭犯罪事實，業據被告王揚明自白不諱，並有酒精測定紀
    錄表、舉發違反道路交通管理事件通知單影本、警方密錄影
    像畫面相片在卷可佐，被告上揭犯嫌，堪以認定。
二、核被告所為，係犯刑法第185條之3第1項第1款之駕駛動力交
    通工具而吐氣所含酒精濃度達每公升0.25毫克以上罪嫌。被
    告有犯罪事實欄所載之論罪科刑執行情形，有本署刑案資料
    查註紀錄表及矯正簡表在卷可按，其於有期徒刑執行完畢後
    5年內故意再犯本件有期徒刑以上之罪，為累犯，請酌情量
    刑。
三、依刑事訴訟法第251條第1項提起公訴。
　  此　致
臺灣桃園地方法院
中　　華　　民　　國　　110 　年　　 5　　月　　 7　　日
                              檢　察　官  劉  偉  誠
本件證明與原本無異
中　　華　　民　　國　　110 　年　　 5　　月　  30  　日
                              書  記  官  吳  豔  庭
所犯法條：　　
中華民國刑法第185條之3
駕駛動力交通工具而有下列情形之一者，處 2 年以下有期徒刑
，得併科 20 萬元以下罰金：
一、吐氣所含酒精濃度達每公升零點二五毫克或血液中酒精濃度
    達百分之零點零五以上。
二、有前款以外之其他情事足認服用酒類或其他相類之物，致不
    能安全駕駛。
三、服用毒品、麻醉藥品或其他相類之物，致不能安全駕駛。
因而致人於死者，處 3 年以上 10 年以下有期徒刑；致重傷者
，處 1 年以上 7 年以下有期徒刑。
曾犯本條或陸海空軍刑法第 54 條之罪，經有罪判決確定或經緩
起訴處分確定，於五年內再犯第 1 項之罪因而致人於死者，處
無期徒刑或 5 年以上有期徒刑；致重傷者，處 3 年以上 10 年
以下有期徒刑。